臺灣板橋地方法院刑事判決　　　　　　 100年度易字第2918號
公　訴　人　臺灣板橋地方法院檢察署檢察官
被　　　告　黃東勝
上列被告因竊盜案件，經檢察官提起公訴（100 年度偵字第1888
2 號），本院於準備程序進行中，被告就被訴之事實為有罪之陳
述，經告知其簡式審判程序之旨，並聽取當事人之意見後，裁定
進行簡式審判程序審理，判決如下：
    主  文
黃東勝犯攜帶兇器、毀越安全設備、侵入住宅竊盜罪，處有期徒
刑陸月，如易科罰金，以新臺幣壹仟元折算壹日，緩刑貳年。
    事  實
一、黃東勝基於意圖為自己不法所有之竊盜犯意，於民國100 年
    2 月25日中午12時許，在吳建龍位於新北市板橋區○○○路
    ○段3 巷19之2 號3 樓住處外，持其所拾得未扣案客觀上足
    以對人之生命、身體、安全構成威脅，具有危險性之鋁棍1
    支，將吳建龍上址住處後陽台之金屬窗橫框破壞暨將其內玻
    璃窗砸毀，以此方式毀越該址具有防閑作用之上揭金屬窗橫
    框、玻璃窗後入內行竊（毀損部分未據告訴），併竊得吳建
    龍所有之現金新臺幣約1 萬元、外幣美金約值新臺幣6 千元
    等物旋即逃離；嗣因吳建龍發覺失竊情事報警處理，經警至
    案發現場採證，發現竊嫌遺留之菸蒂、檳榔渣，乃將之採證
    後送請內政部警政署刑事警察局鑑定，發現前開檳榔渣之DN
    A-STR 型別與黃東勝之DNA-STR 型別相符而查悉上情。
二、案經吳建龍訴由新北市政府警察局板橋分局移送臺灣板橋地
    方法院檢察署檢察官偵查後起訴。
    理  由
一、認定犯罪事實所憑之證據及理由：
    訊據被告對前開犯罪事實於本院審理中坦認在卷，並經證人
    即被害人吳建龍於警詢、偵查中證述綦詳，且有新北市政府
    警察局100 年6 月15日北警鑑字第1000097030號鑑驗書、勘
    察採證同意書、證物清單、失竊現場相片等在卷可稽（見偵
    查卷第11至17頁），足徵被告等前開自白應與事實相符，可
    以採信；從而，本件事證明確，被告竊盜犯行堪以認定。
二、應適用之法律、科刑審酌事由：
(一)、按刑法第321 條第1 項第3 款之攜帶兇器竊盜罪，係以行為
    人攜帶兇器竊盜為其加重條件，此所謂兇器，其種類並無限
    制，凡客觀上足對人之生命、身體、安全構成威脅，具有危
    險性之兇器均屬之，且祇須行竊時攜帶此種具有危險性之兇
    器為已足，並不以攜帶之初有行兇之意圖為必要，最高法院
    著有79年度臺上字第5253號判例意旨可資參照，申言之，刑
    法第321 條第1 項第3 款之攜帶兇器竊盜罪以行為人攜帶兇
    器竊盜為其加重條件，只要於竊盜時攜帶兇器，即構成加重
    竊盜罪名，因立法所規範者為攜帶兇器竊盜即屬於加重條件
    ，而不以取出兇器犯之為必要，亦不以攜帶之初有持以行兇
    之意圖為限；茲被告為本件竊盜犯行之際，既攜有鋁棍，並
    持之將吳建龍上址住處後陽台之金屬窗橫框破壞暨將其內玻
    璃窗砸毀，以此方式毀越該址具有防閑作用之上揭金屬窗、
    玻璃窗後入內行竊，足見該鋁棍質地堅硬，方得將金屬窗橫
    框破壞暨將其內玻璃窗砸毀，則其如以之攻擊人體，在客觀
    上自足對他人之生命身體安全構成威脅，該器械自具危險性
    而屬刑法加重竊盜罪所稱之兇器甚明；次按刑法第321 條第
    1 項第2 款之「門扇」專指門戶，而所謂「其他安全設備」
    ，則指門扇、牆垣以外，依通常觀念足認防閑之一切設備而
    言，如門鎖、窗戶、房間門或通往陽臺之落地門均屬之，據
    此，窗戶係屬防閑之設施，自屬安全設備；復按毀越門扇而
    入室行竊，其越入行為即屬侵入住宅，已結合於所犯加重竊
    盜之罪質中，無更行構成侵入住宅罪之理（最高法院27年上
    字第1887號判例意旨參照）；是核被告如事實欄所述持鋁棍
    1 支，將吳建龍上址住處後陽台之金屬窗橫框破壞暨將其內
    玻璃窗砸毀，以此方式毀越該址具有防閑作用之上揭金屬窗
    、玻璃窗後入內行竊之行為，係犯刑法第321 條第1 項第1
    款、第2 款、第3 款之攜帶兇器、毀越安全設備、侵入住宅
    竊盜罪（按刑法第321 條第1 項之加重竊盜罪係於100 年1
    月26日修正公布，於同年月28日生效施行，其法定刑雖由「
    六月以上、五年以下有期徒刑」，修正為「六月以上、五年
    以下有期徒刑，併科新臺幣十萬元以下罰金」，惟被告為本
    件犯行之行為時點，係於100 年2 月25日，已係該條項修正
    生效施行之後，應逕依修正後之刑法第321 條第1 項規定論
    罪科刑，併此敘明）。
(二)、茲審酌被告未思循正當途徑取財，反而恣意竊取他人財物，
    非但使被害人無端蒙受諸多損失及不便，亦嚴重破壞社會治
    安，甚屬不該，然念其犯後坦認犯行，尚有悔意，兼衡其素
    行、犯罪之動機、目的、手段、智識程度、生活狀況等一切
    情狀，就其本件犯行，量處如主文所示之刑，併諭知如易科
    罰金之折算標準，以示儆懲；又被告因一時失慮致罹刑典，
    前未有刑事科刑紀錄，有臺灣高等法院被告前案紀錄表可稽
    ，復斟酌被告犯後坦承犯行，甚有悔意，並賠償被害人新台
    幣2 萬元而與被害人達成和解等情，有被告提出之新北市板
    橋區調解委員會調解筆錄在卷可參，堪認被告犯後知所悔悟
    且盡力獲取被害人諒解，本院綜合前情認被告經此偵、審教
    訓，當知所警惕而無再犯之虞，因認前開對被告所宣告之刑
    以暫不執行為適當，爰併予宣告緩刑2 年，用啟自新。
據上論斷，應依刑事訴訟法第273 條之1 第1 項、第299 條第1
項前段，刑法第321 條第1 項第1 、2 、3 款、第41條第1 項前
段、第74條第1 項第1 款，判決如主文。
本案經檢察官高智美到庭執行職務。
中    華    民    國  100     年    10    月    14    日
                  刑事第二十庭  法  官  陳明偉
以上正本證明與原本無異。
如不服本判決，應於判決送達後10日內敘明上訴理由，向本院提
出上訴狀 (應附繕本) ，上訴於臺灣高等法院。其未敘述上訴理
由者，應於上訴期間屆滿後20日內向本院補提理由書「切勿逕送
上級法院」。
                                書記官  黃頌棻
中    華    民    國   100    年    10    月    14    日
附錄本案論罪科刑法條全文：
中華民國刑法第321條
（加重竊盜罪）
犯竊盜罪而有下列情形之一者，處 6 月以上、5 年以下有期徒
刑，得併科新臺幣10萬元以下罰金：
一、侵入住宅或有人居住之建築物、船艦或隱匿其內而犯之者。
二、毀越門扇、牆垣或其他安全設備而犯之者。
三、攜帶兇器而犯之者。
四、結夥三人以上而犯之者。
五、乘火災、水災或其他災害之際而犯之者。
六、在車站、埠頭、航空站或其他供水、陸、空公眾運輸之舟、
    車、航空機內而犯之者。
前項之未遂犯罰之。